【裁判字號】    96,上更(一),227
【裁判日期】    970417
【裁判案由】    偽造有價證券
【裁判全文】
臺灣高等法院刑事判決          96年度上更（一）字第227 號
上  訴  人
即  被  告  乙○○
                    （另案於臺灣臺東監獄武陵分監執行中）
選任辯護人  張智超  律師
上列上訴人即被告因偽造有價證券等案件，不服臺灣板橋地方法
院95年度訴字第38號，中華民國95年6月19日第一審判決（起訴
案號：臺灣板橋地方法院檢察署94年度偵字第11409號），提起
上訴，經本院判決後，由最高法院發回更審，本院更為判決如下
：
    主  文
原判決關於偽造有價證券部分暨定執行刑部分撤銷。
乙○○行使偽造私文書，足以生損害於他人，累犯，處有期徒刑
肆月，減為有期徒刑貳月，如附表一所示文書上偽造之「甲○○
」印文壹枚、偽造之「甲○○」印章壹枚，均沒收；又意圖供行
使之用，而偽造有價證券，累犯，處有期徒刑參年貳月，如附表
三所示文書上偽造之「甲○○」簽名貳枚、指印陸枚、如附表四
所示偽造之本票伍紙，均沒收。應執行有期徒刑參年參月，如附
表一所示文書上偽造之「甲○○」印文壹枚、偽造之「甲○○」
印章壹枚、如附表三所示文書上偽造之「甲○○」簽名貳枚、指
印陸枚、如附表四所示偽造之本票伍紙，均沒收。
    事  實
一、乙○○有搶奪、違反麻醉藥品管理條例等前科，民國（下同
    ）86年間，因犯竊盜等罪，經臺灣士林地方法院以86年度訴
    字第892號判決判處應執行有期徒刑3年4月；又犯偽造文書
    罪，經臺灣板橋地方法院以89年度訴字第143號判決判處有
    期徒刑5月，上開所犯竊盜、偽造文書等罪經接續執行後，
    於89年9月1日假釋出監並付保護管束，91年6月3日保護管束
    期滿，未經撤銷假釋，所餘刑期視為已經執行完畢（於本案
    構成累犯）；又於90年間，犯偽造貨幣罪，經本院以91年度
    上訴字第1125號判決判處有期徒刑3年6月，嗣經最高法院以
    91年度台上字第6047號判決上訴駁回確定後，未到案執行而
    遭通緝。
二、詎乙○○仍不知悔改，為於應徵工作時隱匿身分免遭緝獲，
    竟於92年9月9日，在丙○○經營址設臺北縣板橋市○○路
    489巷1弄3之2號之「鵬德食品有限公司」（下稱鵬德公司）
    ，冒用其兄甲○○（業經臺灣板橋地方法院檢察署檢察官以
    94年度偵字第14603號為不起訴處分）名義而填載表明「甲○○」於前開時、地，向鵬德公司應徵外務工作之個人履歷
    資料表1份（按其上姓名欄內所書之「甲○○」3字，僅係識
    別人稱之用，不足以表徵特定人之人格同一性屬性，並非署
    押，是此部分尚難認成立偽造私文書罪），將之交予鵬德公
    司，嗣因丙○○要求核對身分證件及提供員工任職鵬德公司
    之保證書，乙○○即於92年9月10日，基於偽造私文書、變
    造特種文書後復持以行使之犯意，在臺北市○○街48 號住
    處，以其所偽刻之「甲○○」印章1枚，蓋印於張月、張
    陳惠美為乙○○任職鵬德公司期間，擔任人事保證之如附表
    一所示之員工任職保證書上被保證人簽章欄內，而偽造該私
    文書，復以將相片換貼於其兄「甲○○」汽車駕駛執照、身
    分證上相片欄之位置加以影印之方式，變造如附表二所示該
    二特種文書後，將前開經偽造之保證書、變造之駕駛執照、
    身分證影本一併交予丙○○而行使之，足以生損害於甲○○
    、鵬德公司及汽車監理機關、戶政機關對車籍及戶政管理之
    正確性。
三、嗣乙○○於鵬德公司任職期間，因於93年10月22日徒手竊取
    該公司所有置於倉庫內總價值約25,200元之罐頭為丙○○發
    覺（竊盜部分業經本院前審判處罪刑確定），依其等所議定
    之和解賠償條件並應丙○○之要求簽立切結書時，復另行基
    於行使偽造私文書及意圖供行使之用而偽造有價證券之犯意
    ，於93年10月28日，在鵬德公司附近某小吃店內，於如附表
    三所示表明就前開竊盜事件與鵬德公司以倍數罰款20萬元成
    立和解，並開立總金額20萬元之本票以為清償前開和解債務
    擔保所用意旨之切結書上，偽簽「甲○○」之簽名2枚、偽
    捺指印6枚而偽造該私文書，並旋冒用「甲○○」之名義偽
    造如附表四所示之本票5紙（詳細之偽造本票到期日、票據
    號碼、偽造之署押枚數、面額，均詳如附表四所示。另乙○○雖亦同時偽造如附表五所示之本票1紙，惟該紙本票因未
    載明發票日，欠缺票據法所規定之絕對必要記載事項而無效
    ）後，交付丙○○行使之，足以生損害於甲○○及鵬德公司
    。
四、案經鵬德公司丙○○訴由臺北縣政府警察局報請臺灣板橋地
    方法院檢察署檢察官偵查起訴。
    理  由
壹、證據能力部分：
一、按被告以外之人於審判外之言詞或書面陳述，除法律有規定
    者外，不得作為證據，刑事訴訟法第159條第1項定有明文；
    又證人、鑑定人依法應具結而未具結者，其證言或鑑定意見
    不得作為證據，同法第158條之3規定甚明。查證人丙○○於
    警詢時所為陳述，為被告以外之人於審判外之言詞陳述，復
    查並不符合刑事訴訟法所定傳聞法則之例外規定，自不得作
    為證據；至證人丙○○、甲○○於檢察官偵訊時，並未以證
    人之身分具結而為陳述，依刑事訴訟法第158條之3規定，自
    無證據能力。
二、本件被告乙○○與證人丙○○於洽談和解過程中由證人丙○○所錄得之錄音內容，經本院通知檢察官、被告及其辯護人
    到場，並當庭播放該錄音帶進行勘驗，被告坦承該錄音內容
    確為其與證人丙○○間之對話，復對原審所製作勘驗筆錄中
    錄音譯文之真正並不爭執，經查該錄音內容係被告與證人丙○○談判過程中由證人丙○○一方所錄，並非違法竊聽或竊
    錄他人非公開之談話，而原審之勘驗筆錄，嗣後亦經製作之
    書記官及行勘驗之法官補行簽名（原審卷第105 頁），而其
    勘驗時未通知被告及辯護人到場之瑕疵，亦經本院通知檢察
    官、被告及其辯護人到場並重新對該錄音帶進行勘驗而補正
    ，是上開錄音內容及譯文，自均有證據能力。
三、又證人丙○○所提供翻攝自其行動電話螢幕顯示之被告以甲○○名義發送表明匯款之意之簡訊照片2 幀（原審卷第61至
    62頁），因非屬言詞或書面陳述，而係證人丙○○透過相機
    拍攝所得之物證，故無傳聞法則之適用。查行動電話客戶使
    用市售之手機，接收簡訊時，於不離開簡訊閱讀畫面下並無
    法逕予竄改變更簡訊內容後，再將變更竄改後之內容，以原
    所接收之簡訊型態儲存於相同簡訊受話人行動電話門號及手
    機之已接收簡訊紀錄內，此業經中華電信股份有限公司行動
    通信分公司以96年10月26日行值三字第0960000267號函覆本
    院明確（本院卷第47頁），自足以擔保上開照片之可信性，
    而上開照片所顯示之簡訊內容，亦與本案犯罪事實具有關聯
    性，是上開簡訊照片2幀，自得作為本案之證據。
四、又按「除前3條之情形外，下列文書亦得為證據：一除顯有
    不可信之情況外，公務員職務上製作之紀錄文書、證明文書
    。二除顯有不可信之情況外，從事業務之人於業務上或通常
    業務過程所須製作之紀錄文書、證明文書。三除前二款之情
    形外，其他於可信之特別情況下所製作之文書」，刑事訴訟
    法第159條之4定有明文。被告於本院準備程序中固辯稱：本
    件系爭6紙本票係伊於遭丙○○脅迫之狀況下所簽，且僅發
    票人欄由伊所書，其餘金額及發票日等部分均由丙○○所寫
    ，該6紙本票均不生本票之效力，不得作為證據云云。惟查
    ，被告於簽立系爭本票前與證人丙○○洽談和解過程之錄音
    內容，經本院當庭勘驗結果，顯示其二人間互有答詢，在一
    旁不明之男子亦偶有插話之情形，但均未見證人丙○○或該
    名男子有出言恐嚇，或施強暴脅迫之情形（錄音譯文之內容
    詳後），即被告亦供承：他們沒有拿刀拿槍，亦沒有拍桌摔
    椅，但丙○○有向旁邊之男子表示可以去報警，因其有案遭
    通緝，致其心生畏懼等語（本院卷第63頁反面）。則證人丙○○既僅因被告竊取鵬德公司貨物之犯行被察覺，於洽談和
    解賠償之過程中出言表示可以去報警，足見其行為之手段、
    目的均屬合法，且二者間亦具有直接關聯性，自難認證人丙○○將欲報警之旨告知被告之行為係屬脅迫或恐嚇。查本件
    系爭6紙本票，既非被告於遭證人丙○○實施強暴、脅迫或
    恐嚇之情況下所簽立，而其上之記載縱非被告親自為之，亦
    係證人丙○○依雙方談判之和解賠償條件所書，並未逾越被
    告明示或默示之授權範圍。再者，系爭本票是否欠缺票據法
    上所規定之絕對必要記載事項而無效，亦與其是否具有證據
    適格無涉，則被告辯稱：系爭6紙本票係伊於遭丙○○脅迫
    之狀況下所簽，且僅發票人欄由伊所書，其餘金額及發票日
    等部分均由丙○○所寫，該6紙本票均不生本票之效力，不
    得作為證據云云，顯然不足採信；本件系爭6紙本票，依上
    開刑事訴訟法第159條之4第3款規定，自均有證據能力。至
    本案所涉其餘審判外作成之文書證據，固亦均係被告以外之
    人於審判外之書面陳述而屬傳聞證據，惟經審酌其作成時之
    情況，除證人丙○○所提出由其自行製作之錄音譯文外，均
    核與刑事訴訟法第159條之4之規定相符，復查無違背法定程
    序取得之情形，因認除證人丙○○所製作之譯文外，均得作
    為本案之證據。
貳、實體部分：
一、訊據上訴人即被告乙○○就事實欄一所示之行使偽造甲○○
    名義之員工任職保證書、行使變造甲○○名義之汽車駕駛執
    照、身分證影本部分固坦承不諱，惟矢口否認有事實欄二所
    示之犯行，辯稱：伊並無竊取鵬德公司之貨物，切結書及本
    票雖由伊簽立，但係於丙○○率眾脅迫下所簽，當時丙○○
    知道伊在通緝中，向伊表示如果不簽，就要報警，伊不得已
    才簽下切結書及本票；且當時本來要簽自己名義之本票，但
    丙○○有叫一群人在旁邊，他跟那些人討論後向伊表示，萬
    一伊被抓還可以逼甲○○出來負責，所以要伊以甲○○之名
    義簽立切結書及本票；再者，系爭6紙本票僅發票人欄由伊
    所簽，其餘金額、發票日、到期日等均由證人丙○○所寫，
    既然簽立本票及切結書均非出於其自願所為，而系爭本票於
    其簽名後交付丙○○時為無效之本票，其自無行使偽造切結
    書私文書、偽造本票之犯行云云。
二、經查：
（一）關於被告如事實欄一所示之行使偽造甲○○名義之員工任
      職保證書、行使變造甲○○名義之汽車駕駛執照、身分證
      影本部分之犯行，業據證人丙○○於原審審理時證述明確
      ，被告就此部分亦供承不諱，且經證人甲○○於本院審理
      期日到庭結證在卷，並有偽造甲○○名義之員工任職保證
      書、經換貼被告相片之變造甲○○名義之汽車駕駛執照、
      身分證影本等在卷可參，足徵證人丙○○此部分指訴及被
      告此部分自白確與事實相符，堪以採信。
（二）被告就事實欄二所示之行使偽造切結書私文書、偽造本票
      部分雖以前詞置辯，惟證人丙○○因鵬德公司會計告知發
      現被告有未持出貨單即自行由倉庫搬貨載離情事，經丙○○盤點倉庫存貨，亦發現確有短少貨品，因而密切注意被
      告行蹤，後於93年10月22日自公司監視器錄得被告自倉庫
      搬出貨品外出之畫面，然會計小姐發現是時被告並未持有
      出貨單，因認被告確有於93年10月22日15時許徒手竊取鵬
      德公司倉庫內總價值約25,200元之罐頭，後於93年10月28
      日，在鵬德公司附近之小吃店，丙○○告知被告已發現被
      告於任職期間，陸續竊取公司貨物，要求協商賠償金額，
      被告乃承諾賠償20萬元，並偽以甲○○名義簽立如附表三
      所示之切結書1紙、如附表四、附表五所示之本票6紙，嗣
      於93年11月間，因被告已清償5萬元，丙○○遂將如附表
      四編號1所示之面額5萬元本票1紙返還被告，然餘款15萬
      元則迄未獲被告支付等情，業經證人丙○○於原審審理中
      具結證述明確，證人丙○○且稱：被告是冒名甲○○到其
      公司應徵送貨司機，從92年9月9日上班，93年10月28 日
      離職，他陸陸續續有偷載公司的產品，但伊沒有具體證據
      ，無法實際抓他出來。後來會計打電話告知被告沒有打出
      貨單就自行搬東西出去，伊暗中調查被告，公司裝設攝影
      機，於93年10月22日下午被告偷搬公司貨品，才被公司攝
      影機拍攝下來，伊盤點公司貨物之後發現實際的貨物跟盤
      點的庫存不對，價值短少1,236,184元，……後來是在93
      年10月28日跟被告談這個事，有錄音帶為證，……被告一
      直辯解說沒有偷，如被告沒有偷公司產品，他不會簽本票
      。被告總共簽立6張本票，1張5萬元，後面5張各3萬元，
      總共20萬元，發票人他簽甲○○，地址是臺北縣板橋市○○路○段531巷17弄11號9樓，地址也是他寫的，包括蓋指
      模，至於該6張本票金額、發票日、到期日均由伊所寫，
      寫完被告看完才簽名蓋指模。隔幾天之後，被告有付5萬
      元現金，再來就都傳簡訊，這些訊息的內容是叫伊把帳號
      給他，他要用匯款，但最後並無匯錢給伊，只是拖延時間
      。簽本票同時被告還有簽切結書，切結書上面被告有看過
      、同意之後才蓋印，但上面「甲○○」名字是他簽的，身
      分證字號也是他簽的，93年10月28日也是他寫的。鵬德公
      司庫存短少很多，伊還是希望留一條路給他走，20萬元只
      是一個大略等語在卷（原審卷第110至118頁）。
（三）又核諸證人丙○○所提出，經被告不否認由其親寫立書人
      「甲○○」簽名之前開切結書上載明：「本人甲○○先生
      自92年9月9日到鵬德食品有限公司任職司機，因93年10月
      22日下午3點49分31秒『偷搬』公司貨物被抓到（如證物
      ），今承蒙公司老闆丙○○願私下和解，所開之以下條件
      本人願意全權負責：所『盜取』之貨品以倍數罰款20萬元
      整，開立本票20萬元，期限前會全數付清，93年10月31日
      前還清，保證從今後絕不會對公司或其家人做出不利或傷
      害之情事，如有類似狀況發生，本人願負法律所有責任，
      開立分期本票若未兌現，願罰100萬元整，並請員工任職
      保證書之連帶保證人負責也負法律責任，以上本人甲○○
      先生已清楚詳閱負責，立書人甲○○，中華民國93年10月
      28日」（94年度偵字第11409號卷第43頁），該份切結書
      清楚載明被告「偷搬」、「盜取」等字樣，並經被告冒用
      甲○○名義簽名其上，顯見該切結書、本票之簽立目的，
      確係因被告於93年10月22日下午3點49分31秒竊取鵬德公
      司貨物，事後遭錄影發現，然因監視錄影之畫質未能清楚
      辨識被告所竊貨物品名、價值，被告乃與鵬德公司代表人
      丙○○就該次所竊財物，協商以倍數罰款20萬元賠償鵬德
      公司，並由被告開立本票以供擔保清償債務之用等情甚明
      ，從而證人丙○○前開證述被告確有竊取鵬德公司財物，
      後因竊行遭發現因而簽立切結書、本票等語，洵屬有據。
（四）被告與證人丙○○於洽談和解過程中由證人丙○○所錄得
      之錄音內容，經本院通知檢察官、被告及其辯護人到場，
      並當庭播放該錄音帶進行勘驗，發現錄音帶內確為2名男
      子之對談聲，而錄音帶係連續錄音，對談間回答問題之男
      子聲音平淡，語氣自然，而被告亦坦承該錄音內容確為其
      （即錄音譯文中之A男）與證人丙○○（即錄音譯文中之
      B男）間之對話，復對原審所製作勘驗筆錄中錄音譯文之
      真正並不爭執。查被告與證人丙○○洽談和解過程之談話
      內容為：「A男：我想要聽你的說法。B男：東西是你拿的
      ，我要……要有什麼說法？A男：我要聽你的說法，B男：
      我有寫一張切結書，裡面金額我有寫，所以我要先看你的
      說法，金額多少。（B男與他人談話聲）我要你先說，我
      認為OK，不要再讓我說第二次好不好，我叫你講，你認為
      這些東西大略價值多少，就講，我覺得合理，可以，就OK
      ，如果我還有還有很多事，你知道我很忙……（B男敘述
      其工作繁忙及A男工作認真之情形）A男：你說。B男：你
      說啊，你說啊，我已經將數字給你了，我的底數也給你了
      ，成本多少，我也跟你說了，我不要求你給我倍數，我的
      成本我也跟你講了，你就講，大略，你認為我這邊大概多
      少，一句話，我也不要拖。（A面結束，錄音帶換B面，B
      男向A男說明如何向其他同事說明離職之情形），B男：你
      那些數據，你知道嘛，我跟你講，」「（聲音模糊，無法
      辨識）上去絕對有，」「（聲音模糊，無法辨識）上去絕
      對，用你的良心去講，今天大哥對你做到這樣，你竟然給
      我出這個狀況。A男：你對我好，我都知道。B男：好，好
      啊，我就要聽你理性的回覆，這些東西不見，就算成本賣
      你，什麼都不要了，什麼精神損失我也不要了，就該給我
      的成本還我，我隔天能打平，這樣就好了，月底還有一條
      ，月底那一筆五十以上，你說嘛。A男：你認為呢？B男：
      來，你看，你看，這是切結書（B男與他人談話聲）我有
      影印3份，我有影印3份。你說話啊，你的看法。A男：你
      是不是要」「（聲音模糊，無法辨識）B男：當然啦，我
      現在，我現在要看你的看法，你的意思啊，這一定要簽名
      。A男：這一定要簽啊！B男：這你一定要簽名，上面這些
      數字馬上寫馬上寫，我也不用對你媽媽說，也不用找你姊
      姊說，只有我們兩個人知道，這是就像你說的是你個人的
      事情。A男：對啊。B男：不要牽連到你媽媽、你姊姊，甚
      至你老婆，我要替你保留到一輩子，等一下我會影印1張
      給你，你要警惕在心，這條路你會很長遠，感冒看好了，
      你總是回來，回來後，就跟大家說我回來了，就說身體不
      好，沒有辦法，我一樣會找你去吃飯，我希望你回來跟大
      家說，不好意思，身體不好，大家相約一起去吃飯，我說
      得到做得到，沒問題，來你的想法，快。A男：我的想法
      很簡單，哪有可能載那麼多。B男：好，你說，你說，」
      「（聲音模糊，無法辨識）你說。A男：從開始到現在，
      20萬絕對跑不掉，絕對跑不掉。B男：好，我接受。A男：
      20萬絕對跑不掉。B男：好，我接受。再來，啊？A男：就
      我向你講得這樣。B男：20萬絕對跑不掉？A男：對啊。B
      男：你就是以20萬，對不對，講啊，因為你心裡一定會想
      ，就沒有這麼多，你說這麼多，所以我來寫，給你講，你
      講20萬絕對跑不掉。A男：問我自己最清楚，對不對！B男
      ：對啊，我的想法啦，說出來參考，你也不要生氣，好不
      好？我寫的這一半，我叫你說你才說，你要多少，你說。
      A男：我也跟你講。B男：你講得是剛剛那個數字？A男：
      你認為呢？B男：三十，我二話不說啦！我二話不說。A
      男：這是最近的事而已。B男：不要說是什麼時候的事，
      不要再追究，就事論事，我們兩個知道，我看這樣，100
      萬不可能，50萬也沒那麼多，就我說這樣折衷，一人退一
      步。A男：好啦，就像你說的，這事情很簡單，你跟我說
      白的，我也和你說白的。B男：好啦，你自己寫，你自己
      改。A男：你的筆跡，你改。B男：啊？A男：你的筆跡，
      你改。B男：好啦，對不對？A男：限前月是什麼？B男：
      什麼？A男：限前月是什麼？B男：啊，這沒有啦！A男：
      沒有，這限前月是什麼？B男：這是限期啊，限期內，等
      一下我會叫你開立本票，開立本票限期外，你這裡要寫幾
      月幾號，幾月，幾年幾月幾日，A男：重寫一張，劃成這
      樣。B男：不用，這樣才知道是我們當場講，幾年幾月幾
      日前還清，你若說現在你若沒有，好，你跟我講，我就說
      你什麼時候，看是什麼時候，你跟我講。A男：我沒有那
      麼多錢，我老婆一定知道。B男：不然你的看法，怎樣用
      ，怎樣說啊，你念那邊。A男：你念給我寫一寫就好了。B
      男：你都不要開，寫這個就好了，你那個要跟我另外算。
      我是說……，A男：……不是一樣，這對你比較有保障，
      對我都沒有影響，B男：（B男與他人談話聲）好啦，這裡
      寫你的名字，寫一寫，多少錢，我跟你講」「（聲音模糊
      ，無法辨識），這是你說的一半保障，你要在上面寫，看
      一次還多少錢。A男：你一次開一張，就還我一張，這樣
      好不好？B男：多少？你說，多少？一個月多少？一個月
      還我5萬元好不好？A男：你若是要說多少沒有關係，但是
      要我，就算是5萬我不可能說」「（聲音模糊，無法辨識
      ），B男：我認為是說5萬元，你分4個月還，因為我還是
      要開票，A男：我也不能說「按」就要給別人，不要跟你
      說有若沒有，如果「按」不好，沒有跟你講，你也沒有」
      「（聲音模糊，無法辨識），B男：我有負擔。A男：我知
      道啊。B男：我有負擔。A男：我現在不是說有就有。我希
      望說……，B男：不然這樣，你第一次還我5萬，第二次3
      萬、3萬還。A男：是喔。B男：我總要籌一點錢到銀行。A
      男：我瞭解。B男：我不籌一些錢不行啊。我很痛苦，才
      會向我舅舅籌，5萬剩十五嘛，十五你就……，A男：你的
      想法是半年就對了？B男：對。好不好？A男：今天28號，
      對不對，從28號開始，這段時間我沒有收入，我不可以跟
      我太太拿太多，B男：你簿子裡面沒有嗎？你裡面沒有收
      入……，A男：這都是我太太在管。B男：你太太在管？你
      就說你有急用，先拿5萬，我現急需現金，你知道的，今
      天28號，先拿沒有嘛！有吧，不是50萬，是5萬。A男：我
      不敢答應，我現在跟你說有，我跟你答應，到時候沒有呢
      ！對不對？B男：今天幾月幾號？A男：你要給我一點時間
      。B男：我一樣寫28號，好不好，你再趕快籌錢。你明天
      打手機給我，好不好？A男：你寫這沒有用，被搶的兩台
      電腦不就……，B男：這是以後，這是以後，請你看清楚
      ，以後，不是現在，我做事不是這樣子，這是以後，以後
      ，因為我會怕，我生意人，我會煩惱擔心我的太太和小孩
      。A男：和這個就沒有關係。B男：我想太多。A男：我就
      跟你講這是我和你的事，和任何都沒有關係，我沒有立場
      叫人對你怎樣。B男：永昇是明天收款嗎？A男：你不是說
      明天收款？B男：對，我明天來收。A男：我打給永昇，他
      說你已經跟他說好。B男：對啊，因為我要先籌一些錢，
      你知道的。A男：我回來有打電話給他。B男：有啊，我有
      聽到，我知道，你去哪裡工作，要告訴我，讓我瞭解一下
      ，好不好？來，這張先寫。你有印泥嗎？A男：沒有，我
      出門怎麼會帶那種東西。（B男向別人借印泥），B男：你
      沒有生氣吧？A男：生氣？哪有什麼好生氣，我有什麼立
      場生氣，我不是個不明理的人。B男：你在這裡蓋一下。
      你自己知道就好，我影印1張給你。A男：我明天再來拿就
      好。B男：啊？A男：明天再拿就好」，有原審勘驗筆錄在
      卷可稽（原審卷第99至105頁），依前開對話及所簽立切
      結書之整體內容以觀，足徵被告與證人丙○○簽立和解書
      之過程，從未提及以「甲○○」名義簽立切結書及本票乙
      事，又丙○○告知雖已擬好切結書內容並先行書寫被告因
      竊盜願以倍數罰款100萬元整，然關於最終竊盜之賠償金
      額，則要求被告自行表示意見，幾經磋商後，被告主動表
      示從任職鵬德公司伊始迄今，所偷竊之貨物價值前後陸續
      共計應有20萬元，丙○○因將賠償之倍數罰款100萬元字
      樣劃除改為20萬元，嗣被告並開立本票6紙以為擔保；至
      就清償方式，丙○○雖表明希望被告分4期，按期（月）
      償還5萬元，然被告表示有困難，最後二人約定被告首期
      攤還5萬元，餘款15萬元分5期按月償還3萬元，堪以認定
      。茍非被告確有竊取鵬德公司所有財物，被告何以主動表
      示從任職鵬德公司伊始迄今，所偷竊之貨物價值前後陸續
      共計應有20萬元，並進而與丙○○商討如何分期償還？另
      被告簽立前開切結書及如附表四、附表五所示本票6紙後
      ，業於93年11月間，清償5萬元予鵬德公司，丙○○遂將
      如附表四編號1所示面額5萬元之本票1紙返還被告，然餘
      款15萬元則迄未獲被告支付，此業經證人丙○○指訴在卷
      ，且為被告所不否認，倘被告並未竊取鵬德公司貨物，又
      何須於簽立切結書後，尚依約支付5萬元之部分和解金額
      予鵬德公司並取回如附表四編號1所示本票1紙？足見丙○○前開證述，洵屬信而有徵，應與事實相符，可以採信。
（五）被告與證人丙○○簽立切結書、本票之過程中，雖有丙○○與某人之短暫談話（內容無法辨識），有前開原審勘驗
      筆錄可憑，則被告指稱簽立和解書過程，除丙○○外，尚
      有他人偕同在場，固非無據；然依諸被告與丙○○二人簽
      立切結書對談過程聲音始終平淡，語氣自然，且被告猶於
      此情形下主動表示從任職鵬德公司伊始迄今，所偷竊之貨
      物價值前後陸續共計應有20萬元，並因經濟因素表明無力
      按月每次均攤還5萬元，丙○○因而退讓同意被告以首期
      攤還5萬元，餘款15萬元分5期按月償還3萬元之方式而為
      清償，已如前述，顯見被告與丙○○簽立切結書、本票過
      程，尚屬平和，即被告亦供承：他們沒有拿刀拿槍，亦沒
      有拍桌摔椅，但丙○○有向旁邊之男子表示可以去報警，
      因其有案遭通緝，致其心生畏懼等語（本院卷第63頁反面
      ）。即此，證人丙○○既僅因被告竊取鵬德公司貨物之犯
      行被察覺，於洽談和解賠償之過程中出言表示可以去報警
      ，足見其行為之手段、目的均屬合法，且二者間亦具有直
      接關聯性，自難認證人丙○○將欲報警之旨告知被告之行
      為係屬脅迫或恐嚇。徵以被告確於鵬德公司任職期間，因
      於93年10月22日徒手竊取該公司所有置於倉庫內總價值約
      25,200元之罐頭為證人丙○○發覺，伊此部分竊盜業經本
      院前審判處罪刑確定，於情、於理或於法，證人丙○○均
      得要求被告給予該被害數額之賠償，衡情丙○○何有循不
      正手段強暴或脅迫被告之必要。是被告辯稱乃因遭丙○○
      率眾脅迫下，不得不簽立切結書及本票云云，顯與事實不
      符，不足採信。
（六）又被告於93年10月28日簽立和解書後之93年12月28日7時
      47分、同日9時42分，二次以「甲○○」名義自居，傳送
      簡訊至丙○○手機內，表明「請把帳號及行號用簡訊傳進
      來，我沒回台北，直接用匯款的」，有丙○○所提出翻拍
      自手機簡訊內容之照片2幀附卷可憑（見原審卷第61至62
      頁），茍被告辯稱：當時本來要簽自己名義之本票，但丙○○有叫一群人在旁邊，他跟那些人討論後向伊表示，萬
      一伊被抓還可以逼甲○○出來負責，所以要伊以甲○○之
      名義簽立切結書及本票等情屬實，則證人丙○○既已知悉
      被告真名應為乙○○，被告竟何以於簽立切結書、本票後
      ，猶自稱「甲○○」而與丙○○聯繫還款帳號事宜？被告
      嗣於本院準備程序中否認有傳上開簡訊予證人丙○○；然
      查，行動電話客戶使用市售之手機，接收簡訊時，於不離
      開簡訊閱讀畫面下並無法逕予竄改變更簡訊內容後，再將
      變更竄改後之內容，以原所接收之簡訊型態儲存於相同簡
      訊受話人行動電話門號及手機之已接收簡訊紀錄內，此業
      經中華電信股份有限公司行動通信分公司以96年10月26日
      行值三字第0960000267號函覆本院明確（本院卷第47頁）
      ，足見上開簡訊，實無可能由證人丙○○自行增刪其內容
      後，復以接收自「甲○○」之人之型態儲存於其行動電話
      內，由上開簡訊內容觀之，益徵被告確於丙○○不知情之
      狀況下，假冒「甲○○」之名義與證人丙○○進行交涉。
      且查被告佯以「甲○○」之名義與證人丙○○進行交涉，
      因並未徵得甲○○本人之授權或同意，縱雙方達成賠償之
      協議，甲○○本人依法仍無須承擔責任，被告亦得以相關
      協議文書上所簽署者並非伊之本名，拒絕履行賠償責任。
      基此，設若證人丙○○當時已明知被告假冒「甲○○」之
      名義，斷不可能甘冒日後對被告本身及甲○○本人均無法
      追償之風險，仍任令被告繼續佯以「甲○○」之名義與渠
      進行賠償事宜之協議至明。是被告此部分所辯，顯係事後
      卸責之詞，不足採信。
（七）被告復辯稱：系爭6紙本票僅發票人欄由伊所簽，其餘金
      額、發票日、到期日等均由證人丙○○所寫，足見系爭本
      票於其簽名後交付丙○○時為無效之本票，其自不構成偽
      造本票之犯行云云。惟查，系爭6紙本票，除附表五所示
      之本票因未載明發票日，欠缺票據法所規定之絕對必要記
      載事項而無效（見94年度偵字第11409號卷第46頁）外，
      關於其餘5紙業經記載完備之本票，業據證人丙○○於原
      審審理中結證：發票人被告簽甲○○，地址是臺北縣板橋
      市○○路○段531巷17弄11號9樓，地址也是他寫的，包括
      蓋指模，至於其餘金額、發票日、到期日均由伊所寫，寫
      完被告看完才簽名蓋指模等語（見原審卷第111至112頁）
      明確，且查，上開本票金額、發票日、到期日縱非被告親
      自填載，亦係證人丙○○依雙方談判之和解賠償條件所書
      ，並未逾越被告明示或默示之授權範圍，是除附表五所示
      之本票外，自難認其餘5紙業經記載完備之本票係屬無效
      之本票。是被告此部分所辯，自亦無足採。
（八）被告未經甲○○之授權或同意，佯以「甲○○」之名義為
      上開之犯行，有如前述，並據證人甲○○於本院審理時到
      庭證述在卷，且清楚明確證述：因其弟即被告屢屢在外犯
      罪，因此其二人鮮少聯絡，被告至鵬德公司任職之事，其
      乃於被告上班後自母親傳述方知，但其直至本件案發後，
      方知其弟即被告冒用其名義為上開犯行等語。雖證人甲○○並稱其於本案偵查期間庭訊完畢後，曾與證人丙○○當
      面協議願意幫被告承擔15萬元之票據債務云云。然查甲○○事後基於手足情誼，表示願意承擔15萬元票據債務，應
      核屬民事責任歸屬之問題，並無解於被告本件罪責之成立
      。
（九）綜上所述，本件事證已臻明確，被告犯行堪以認定。
三、查被告行為後，刑法業於94年2月2日修正公布，於95年7月1
    日施行。按行為後法律有變更者，適用行為時之法律，但行
    為後之法律有利於行為人者，適用最有利於行為人之法律，
    現行刑法第2條第1項訂有明文。此條規定係規範行為後法律
    變更所生新舊法律比較適用之準據法，本身尚無比較新舊法
    之問題，應一律適用裁判時之現行刑法第2條規定以決定適
    用之刑罰法律。又本次刑法修正之比較新舊法，應就罪刑有
    關之共犯、未遂犯、想像競合犯、牽連犯、連續犯、結合犯
    ，以及累犯加重、自首減輕暨其他法定加減原因（如身分加
    減）與加減例等一切情形，綜其全部罪刑之結果而為比較（
    最高法院95年5月23日95年度第8次刑庭會議決議參照）。經
    查：
（一）就被告所犯之行使變造特種文書及偽造有價證券等罪所定
      罰金刑之最低度而言，修正前刑法第33條第5款原規定：
      「罰金：（銀元）1元以上」，依罰金罰鍰提高標準條例
      第1條前段規定提高為10倍，復依現行法規所定貨幣單位
      折算新臺幣條例第2條規定折算新臺幣為30元；於本次修
      正後刑法第33條第5款規定：「罰金：新臺幣1千元以上，
      以百元計算之」，依修正前法律所定罰金刑之最低度為新
      臺幣30元；若依修正後之法律所定罰金刑之最低度則為新
      臺幣1千元，自以修正前之規定較有利於被告。
（二）修正前刑法第47條原規定：「受有期徒刑之執行完畢，或
      受無期徒刑或有期徒刑一部之執行而赦免後，5年以內再
      犯有期徒刑以上之罪者，為累犯，加重本刑至二分之一」
      ，修正後同條第1項則規定：「受徒刑之執行完畢，或一
      部之執行而赦免後，5年以內故意再犯有期徒刑以上之罪
      者，為累犯，加重本刑至二分之一」，亦即新法關於5年
      以內再犯之罪以故意犯為限，始應論以累犯，其就累犯之
      成立要件已有限縮，自屬法律有變更，經比較上開修正前
      後之規定，以修正後之規定較有利於被告。
（三）修正前刑法第55條後段規定：「犯一罪而其方法或結果之
      行為犯他罪名者，從一重處斷」，於本次修正後，業已將
      此規定刪除。按牽連犯之犯罪行為及法益之侵害均係複數
      ，修正前刑法所定牽連犯之數行為，於本案之情形依修正
      後之規定亦須分論併罰，故以修正前刑法第55條後段之規
      定，對於被告較為有利。
（四）綜上，揆諸前揭最高法院決議及修正後刑法第2條第1項之
      規定，綜合本件被告全部罪刑之結果而為比較，仍以被告
      行為時即修正前刑法之規定對被告較為有利，本件自應適
      用被告行為時即修正前刑法之相關規定。
四、
（一）核被告乙○○就事實欄一部分所為，係犯刑法第216條、
      第210條之行使偽造私文書罪、同法第216條、第212條之
      行使變造特種文書罪。被告以其所偽刻之「甲○○」印章
      1枚，蓋印於張月、張陳惠美為乙○○任職鵬德公司期
      間，擔任人事保證之如附表一所示之員工任職保證書上被
      保證人簽章欄內，而偽造該私文書，復於偽造該私文書、
      變造如附表二所示之駕駛執照、身分證影本等特種文書後
      ，持以交予丙○○而行使之，其偽造印章應為偽造印文之
      行為所吸收，而其偽造印文為偽造私文書之部分行為，是
      其偽造印章、印文之行為均不另論罪；又被告偽造私文書
      、變造特種文書之低度行為復分別為行使之高度行為所吸
      收，亦不另論罪。被告此部分行使偽造私文書之犯行，雖
      未據起訴（依起訴事實觀之，公訴人僅起訴被告偽造印章
      、印文之犯行）；然與經起訴之偽造印章、印文部分具有
      實質上一罪之關係，為起訴效力所及，本院自應併予審理
      。被告係將上開偽造之員工任職保證書、變造之駕駛執照
      、身分證影本一併交予丙○○而行使之，係以一行為同時
      行使上開偽造之私文書、變造之特種文書，為想像競合犯
      ，應依刑法第55條之規定從一重之行使偽造私文書罪處斷
      （按刑法第55條關於想像競合犯之規定，於本次刑法修正
      後增列第55條但書，乃法理之明文化，非法律之變更，並
      無有利或不利之情形，自不生新舊法比較之問題，應依一
      般法律適用原則，適用裁判時法，有最高法院95年度第21
      次刑事庭會議決議可資參照）。又被告有如事實欄所述前
      科及刑之執行情形，有被告前案紀錄表在卷可稽，其於有
      期徒刑執行完畢後，5年內，故意再犯此部分有期徒刑以
      上之罪，應依修正前刑法第47條論以累犯，並加重其刑。
（二）另核被告乙○○就事實欄二部分所為，係犯刑法第216條
      、第210條之行使偽造私文書罪、同法第201條第1項之偽
      造有價證券罪。被告於如附表三所示表明就其竊盜事件與
      鵬德公司以倍數罰款20萬元成立和解，並開立總金額20萬
      元之本票以為清償前開和解債務擔保所用意旨之切結書上
      ，偽簽「甲○○」之簽名2枚、偽捺指印6枚而偽造該私文
      書，復持以交予丙○○而行使之，其偽造署押為偽造私文
      書之部分行為，而其偽造私文書之低度行為復為行使之高
      度行為所吸收，均不另論罪。被告此部分行使偽造私文書
      之犯行，雖未據起訴（依起訴事實觀之，公訴人僅起訴被
      告偽造署押之犯行），然與經起訴之偽造署押部分具有實
      質上一罪之關係，為起訴效力所及，本院自應併予審理。
      又被告於附表四所示之本票上偽造「甲○○」之簽名、指
      印後，復將偽造之本票持以交付丙○○而行使，其偽造署
      押為偽造有價證券之部分行為，而其行使偽造有價證券之
      輕度行為復應為偽造之重度行為所吸收，亦均不另論罪。
      被告冒用「甲○○」之名義接續偽造如附表四所示同一發
      票人之本票5紙，係基於一個犯罪決意，實施該當於同一
      犯罪構成要件之數個舉動，且係於密切接近之時、地接續
      實施，復僅侵害一個公眾交易信用安全之法益，為接續犯
      ，仍僅成立一個偽造有價證券罪。被告所犯上開行使偽造
      私文書罪、偽造有價證券罪，具有原因結果之牽連關係，
      應依修正前刑法第55條後段牽連犯之規定從一重之偽造有
      價證券罪處斷。
（三）被告係為於應徵工作時隱匿身分免遭緝獲，始為事實欄一
      之行使偽造私文書、行使變造特種文書犯行，嗣於鵬德公
      司任職期間，因竊盜犯行為證人丙○○發覺，始於洽談和
      解賠償條件並應證人丙○○之要求簽立切結書及本票時，
      另行起意為事實欄二之行使偽造私文書及偽造有價證券犯
      行，足見上開二次行使偽造私文書犯行，並非被告基於概
      括犯意所為，而被告上開事實欄一部分之犯行，亦無可能
      與事實欄二部分之犯行有何方法目的或原因結果之牽連關
      係可言。是被告就事實欄一部分，依想像競合犯之規定從
      一重之行使偽造私文書罪處斷之結果，與其就事實欄二部
      分依牽連犯規定從一重之偽造有價證券罪處斷之結果，該
      二罪之犯意各別、行為互殊、罪名互異，自應分論併罰。
      公訴人認被告所犯之行使變造特種文書罪、偽造署押印文
      罪與偽造有價證券罪間有方法結果之牽連關係，應依修正
      前刑法牽連犯之規定從一重之偽造有價證券罪處斷云云，
      容有誤會。
五、原審論處被告罪刑，固非無見，惟查：（一）被告向鵬德公
    司應徵外務工作之個人履歷資料表，其上姓名欄內所書之「
    甲○○」3字，僅係識別人稱之用，不足以表徵特定人之人
    格同一性屬性，並非署押，是被告此部分冒用甲○○名義填
    載個人履歷資料表之行為，尚難認成立偽造私文書罪，原判
    決認被告此部分構成行使偽造私文書罪，並將該「甲○○」
    3字依刑法第219條之規定宣告沒收，自有未洽。（二）被告
    以其所偽刻之「甲○○」印章1枚，蓋印於附表一所示之員
    工任職保證書上被保證人簽章欄內，嗣將該保證書交予丙○○而行使，亦構成行使偽造私文書罪；又該保證書上之「甲○○」亦僅係識別人稱之用，不足以表徵特定人之人格同一
    性屬性，並非署押，原判決就被告此部分犯行未依行使偽造
    私文書罪論科，復認被告此部分犯行成立偽造署押罪，依刑
    法第219條將「甲○○」3字（共2枚）宣告沒收，顯有未合
    。（三）被告就附表三所示切結書所犯之行使偽造私文書之
    犯行，未據起訴（依起訴事實觀之，公訴人僅起訴被告此部
    分偽造署押之犯行），原判決並未說明何以得就此未經起訴
    之部分併予審理，亦有疏漏。（四）原判決就附表二所示之
    特種文書，於理由欄說明其上被告相片各1幀已持交鵬德公
    司行使而非被告所有之物，爰不宣告沒收，然於附表二「應
    沒收之物欄」竟載明「其上『乙○○』相片1枚」，顯有矛
    盾。（五）如附表五所示之本票1紙，因未載明發票日，欠
    缺票據法所規定之絕對必要記載事項而無效，而偽造有價證
    券罪又無處罰未遂犯之規定，乃原審未詳予調查審酌，遽就
    被告偽造該紙本票部分亦論以偽造有價證券罪，並就偽造之
    該紙本票依刑法第205條之規定宣告沒收，自嫌速斷。（六
    ）原判決理由內先謂：被告於履歷表、切結書上偽造「甲○○」之署押，為偽造各該文書之階段行為，在原判決附表四
    所示之本票上偽造「甲○○」之簽名、指印，為偽造有價證
    券之階段行為，均不另論罪。繼又謂被告先後多次接續冒用
    「甲○○」名義在原判決如附表一編號二、三所示員工保證
    書、切結書、如附表四所示6紙本票上簽名、蓋印文、捺指
    印之偽造署押行為，均各係……本單一犯意接續進行，以實
    現一犯罪構成要件之單一行為，均為接續犯，應均僅以一罪
    論等語（見原判決第14頁至第15頁）。對於被告偽造上開署
    押，既先謂不另論罪，繼又稱均以一罪論，顯有矛盾。又原
    判決認定被告偽造原判決附表四所示本票6紙，何以只成立
    一罪，未於理由內詳予論述說明，亦嫌理由欠備。（七）原
    判決認被告數次行使偽造私文書之犯行成立連續犯，復認被
    告所犯之連續行使偽造私文書罪、偽造署押罪、行使變造特
    種文書罪、偽造有價證券罪間，具有方法、目的之牽連犯關
    係，從一重之偽造有價證券罪處斷，亦有未合。（八）偽造
    之「甲○○」印章1枚，亦應依刑法第219條沒收之特別規定
    宣告沒收，原判決竟依修正前刑法第38條第1項第2款規定宣
    告沒收，亦有未當。被告上訴意旨就事實欄一部分之犯行猶
    供承不諱，就事實欄二部分之犯行仍執前詞予以否認，其提
    起上訴雖無理由，然原判決既有前揭可議，自無可維持，應
    由本院將原判決關於偽造有價證券部分暨定執行刑部分均撤
    銷，另為適法之諭知。爰審酌被告犯罪之動機、目的、手段
    、犯後雖一度與丙○○簽立切結書以20萬元賠償其所受損害
    ，然僅依約賠償5萬元，餘款迄未交付丙○○，暨其犯後態
    度等一切情狀，就被告事實欄一所示之行使偽造私文書部分
    ，量處有期徒刑4月；就被告事實欄二所示之偽造有價證券
    部分，量處有期徒刑3年2月。又被告係於96年4月24日以前
    犯事實欄一所示之行使偽造私文書犯行，所犯並非中華民國
    96年罪犯減刑條例第3條所列罪名，核與該條例第2條第1項
    第3款之規定相符，爰依法減其宣告刑二分之一。再被告行
    為後，刑法第51條業於94年2月2日修正公布，並於95年7月1
    日施行，修正前刑法第51條第5款規定：「宣告多數有期徒
    刑者，於各刑中之最長期以上，各刑合併之刑期以下，定其
    刑期。但不得逾20年」，修正後刑法第51條第5款規定：「
    宣告多數有期徒刑者，於各刑中之最長期以上，各刑合併之
    刑期以下，定其刑期。但不得逾30年」，經比較上開修正前
    後之規定，自以修正前之規定較有利於被告，爰依95年7月1
    日修正施行前刑法第51條第5款之規定，就被告事實欄一部
    分所犯之行使偽造私文書罪減得之刑，與其事實欄二部分所
    犯之偽造有價證券罪部分所處之刑，定其應執行刑為有期徒
    刑3年3月。
六、如附表一所示文書上偽造之「甲○○」印文1枚、偽造之「
    甲○○」印章1枚、如附表三所示文書上偽造之「甲○○」
    簽名2枚、指印6枚，不問屬於被告與否，應依刑法第219條
    之規定宣告沒收。如附表四所示偽造之本票5紙，不問屬於
    被告與否，應依刑法第205條之規定宣告沒收。至如附表二
    所示證件2紙上之被告相片各1幀，已因被告持交鵬德公司行
    使，而非被告所有之物，爰不予宣告沒收。
七、公訴意旨雖就被告偽造如附表五所示之本票部分，亦認被告
    涉犯偽造有價證券罪嫌；惟該紙本票因未載明發票日，欠缺
    票據法所規定之絕對必要記載事項而無效，業如前述，而偽
    造有價證券罪又無處罰未遂犯之規定。是被告此部分犯罪並
    不成立，本應為被告此部分無罪之諭知；惟因被告此部分犯
    行與其論罪部分之偽造有價證券犯行具有接續犯實質上一罪
    之關係，爰不另為無罪之諭知。
八、據上論斷，應依刑事訴訟法第369條第1項前段、第364條、
    第299條第1項前段，刑法第2條第1項前段、第216條、第210
    條、第212條、第219條、第201條第1項、第205條、第47條
    、第55條，修正前刑法第33條第5款、第55條、第51條第5款
    ，刑法施行法第1條之1，中華民國96年罪犯減刑條例第2條
    第1項第3款、第7條、第11條，判決如主文。
本案經檢察官呂光華到庭執行職務。
中    華    民    國    97    年    4    月    17    日
                  刑事第九庭審判長法  官  陳貽男
                                  法  官  許宗和
                                  法  官  周盈文
以上正本證明與原本無異。
如不服本判決，應於收受送達後十日內向本院提出上訴書狀，其
未敘述上訴之理由者並得於提起上訴後十日內向本院補提理由書
（均須按他造當事人之人數附繕本）。
                                  書記官  余姿慧
中    華    民    國    97    年    4    月    17    日
附錄：本案論罪科刑法條全文
中華民國刑法第210 條
偽造、變造私文書，足以生損害於公眾或他人者，處5 年以下有
期徒刑。
中華民國刑法第212 條
偽造、變造護照、旅券、免許證、特許證及關於品行、能力服務
或其他相類之證書、介紹書，足以生損害於公眾或他人者，處1
年以下有期徒刑、拘役或3 百元以下罰金。
中華民國刑法第216 條
行使第210 條至第215 條之文書者，依偽造、變造文書或登載不
實事項或使登載不實事項之規定處斷。
中華民國刑法第201 條
意圖供行使之用，而偽造、變造公債票、公司股票或其他有價證
券者，處3 年以上10年以下有期徒刑，得併科3 千元以下罰金。
行使偽造、變造之公債票、公司股票或其他有價證券，或意圖供
行使之用，而收集或交付於人者，處1 年以上7 年以下有期徒刑
，得併科3 千元以下罰金。
附表一：
┌─────────────┬──────┬────────────┐
│    文件意旨及名稱        │ 應沒收之物 │  備                註  │
├─────────────┼──────┼────────────┤
│鵬德公司之員工任職保證書  │偽造之「張俸│見94年度偵字第11409號卷 │
│                          │棋」印文1 枚│第42頁                  │
└─────────────┴──────┴────────────┘
附表二：
┌──┬──────────┬──────┬────────────┐
│編號│  文件意旨及名稱    │ 應沒收之物 │  備                註  │
├──┼──────────┼──────┼────────────┤
│  1 │經換貼乙○○相片之張│            │其上「乙○○」相片1 枚已│
│    │俸棋名義汽車駕駛執照│            │因被告持交鵬德公司行使而│
│    │影本                │            │非被告所有之物，故不予宣│
│    │                    │            │告沒收，見94年度偵字第11│
│    │                    │            │409 號卷第41頁          │
├──┼──────────┼──────┼────────────┤
│  2 │經換貼乙○○相片之張│            │同    上                │
│    │俸棋名義身分證影本  │            │                        │
└──┴──────────┴──────┴────────────┘
附表三：
┌─────────────┬──────┬────────────┐
│    文件意旨及名稱        │ 應沒收之物 │  備                註  │
├─────────────┼──────┼────────────┤
│表明甲○○就如事實欄所述竊│偽造之「張俸│該切結書開端所謂「本人『│
│盜事件與丙○○以倍數罰款20│棋」簽名2 枚│甲○○』先生」，該「張俸│
│萬元成立和解，並開立面額共│、指印6 枚  │棋」3字係緊接「本人」2字│
│計20萬元本票6 紙以為清償前│            │後所書，並經被告在其上捺│
│開和解債務擔保意旨之切結書│            │指印，故與其後被告於簽名│
│                          │            │欄所簽立之「甲○○」3 字│
│                          │            │，均足以表徵特定人之人格│
│                          │            │同一性屬性，自均屬偽造之│
│                          │            │簽名；見94年度偵字第1140│
│                          │            │9 號卷第43頁            │
└─────────────┴──────┴────────────┘
附表四：
┌──┬───────┬────┬────┬───────┬───────┐
│編號│到  期  日    │票據號碼│發票人  │面      額    │備        註  │
│    │              │        │（本票上│              │              │
│    │              │        │偽造之署│              │              │
│    │              │        │押枚數）│              │              │
├──┼───────┼────┼────┼───────┼───────┤
│  1 │93年11月28日  │691927  │甲○○  │5 萬元        │丙○○已因被告│
│    │              │        │（不詳）│              │清償5 萬元而將│
│    │              │        │        │              │票號691927之本│
│    │              │        │        │              │票返還被告而未│
│    │              │        │        │              │扣案          │
├──┼───────┼────┼────┼───────┼───────┤
│  2 │94年1 月28日  │691929  │同  上  │3 萬元        │見94年度偵字第│
│    │              │        │（偽造之│              │11409 號卷第47│
│    │              │        │甲○○簽│              │頁            │
│    │              │        │名、指印│              │              │
│    │              │        │各1 枚）│              │              │
├──┼───────┼────┼────┼───────┼───────┤
│  3 │94年2 月28日  │691930  │同  上  │3 萬元        │同  上        │
├──┼───────┼────┼────┼───────┼───────┤
│  4 │94年3 月28日  │691931  │同  上  │3 萬元        │見前開案號偵查│
│    │              │        │        │              │卷第48頁      │
├──┼───────┼────┼────┼───────┼───────┤
│  5 │94年4 月28日  │691932  │同  上  │3 萬元        │同  上        │
└──┴───────┴────┴────┴───────┴───────┘
附表五：
┌──┬───────┬────┬────┬───────┬───────┐
│編號│到  期  日    │票據號碼│發票人  │面      額    │備        註  │
│    │              │        │（本票上│              │              │
│    │              │        │偽造之署│              │              │
│    │              │        │押枚數）│              │              │
├──┼───────┼────┼────┼───────┼───────┤
│    │93年12月28日  │691928  │甲○○  │3 萬元        │該紙本票因未載│
│    │              │        │（偽造之│              │明發票日，欠缺│
│    │              │        │甲○○簽│              │票據法所規定之│
│    │              │        │名、指印│              │絕對必要記載事│
│    │              │        │各1 枚）│              │項而無效；見94│
│    │              │        │        │              │年度偵字第1140│
│    │              │        │        │              │9 號卷第46頁  │
└──┴───────┴────┴────┴───────┴───────┘


司法院資訊處製作；財團法人民間司法改革基金會備份。
